臺灣臺南地方法院刑事判決　　　　　　100年度易字第1076號
公　訴　人　臺灣臺南地方法院檢察署檢察官
被　　　告　施聯信
上列被告因竊盜案件，經檢察官提起公訴（100年度偵字第11141
號），被告就被訴事實為有罪之陳述，本院裁定改行簡式審判程
序，判決如下：
    主  文
施聯信毀越安全設備竊盜，累犯，處有期徒刑捌月；減為有期徒
刑肆月，如易科罰金，以銀元參佰元即新臺幣玖佰元折算壹日。
    事實及理由
一、本件除犯罪事實欄應補充「施聯信前因贓物案件，經臺灣臺
    南地方法院於民國（下同）88年10月11日以88年度易字第21
    24號刑事判決判處有期徒刑3月確定，入監服刑後，於89年
    10月2日因縮短刑期假釋出監，並經臺灣臺南地方法院以89
    年度聲字第1755號刑事裁定假釋中付保護管束，於89年10月
    18日保護管束期滿未經撤銷假釋，視為已執行完畢」外，其
    餘犯罪事實及證據，均引用附件檢察官起訴書之記載。
二、按行為後法律有變更者，適用行為時之法律，但行為後之法
    律有利於行為人者，適用最有利於行為人之法律，修正後刑
    法第2條第1項定有明文，此條規定乃與刑法第1條罪刑法定
    主義契合，而貫徹法律禁止溯及既往原則，係規範行為後法
    律變更所生新舊法律比較適用之準據法，是刑法第2條本身
    雖經修正，但刑法第2條既屬適用法律之準據法，本身尚無
    比較新舊法之問題，應一律適用裁判時之現行刑法第2條規
    定以決定適用之刑罰法律。查被告行為後，刑法部分條文業
    於94年1月7日修正公布，並於95年7月1日施行，又刑法321
    條第1項亦於100年1月10日修正，100年1月26日公佈，於10
    0年1月28日施行，茲就本件所涉及之新舊刑法比較說明如下
    ：
  1.修正施行前之刑法第321條第1項規定：「犯竊盜罪而有左列
    情形之一者，處6月以上、5年以下有期徒刑：一、於夜間侵
    入住宅或有人居住之建築物、船艦或隱匿其內而犯之者。二
    、毀越門扇、牆垣或其他安全設備而犯之者。三、攜帶兇器
    而犯之者。四、結夥3人以上而犯之者。五、乘火災、水災
    或其他災害之際而犯之者。六、在車站或埠頭而犯之者。」
    修正後刑法第321條第1項規定：「犯竊盜罪而有下列情形之
    一者，處6月以上、5年以下有期徒刑，得併科新臺幣10萬元
    以下罰金：一、侵入住宅或有人居住之建築物、船艦或隱匿
    其內而犯之者。二、毀越門扇、牆垣或其他安全設備而犯之
    者。三、攜帶兇器而犯之者。四、結夥3人以上而犯之者。
    五、乘火災、水災或其他災害之際而犯之者。六、在車站、
    埠頭、航空站或其他供水、陸、空公眾運輸之舟、車、航空
    機內而犯之者。」經比較新舊法之規定，新法增加「得併科
    新臺幣10萬元以下罰金」外，並刪除原第1款「於夜間」之
    要件，且就第6款增加「航空站、其他供水、陸、空公眾運
    輸之舟、車、航空機內」之要件，是修正後刑法第321條第1
    項第2款之規定並未有利於被告，比較新、舊法結果，應以
    行為時法律即修正施行前刑法第321條第1項第2款之規定對
    被告較為有利。
  2.刑法第47條關於累犯之規定，將原「受有期徒刑之執行完畢
    ，或受無期徒刑或有期徒刑一部之執行而赦免後，5年以內
    再犯有期徒刑以上之罪者為累犯，加重本刑至2分之1。」之
    規定，修正為刑法第47條第1項「受徒刑之執行完畢，或一
    部之執行而赦免後，5年以內故意再犯有期徒刑以上之罪者
    為累犯，加重本刑至2分之1。」本件被告不論依修正前刑法
    第47條或修正後之刑法第47條第1項之規定，均構成累犯，
    對被告而言並無有利或不利之情形。換言之，即無比較適用
    之問題，非修正後刑法第2條所指之法律有變更，應依一般
    法律適用原則，適用裁判時法（最高法院95年第21次刑庭會
    議決議參照），是應依修正後之刑法第47條第1項規定，論
    以累犯，加重其刑。
  3.修正施行前之刑法第41條第1項前段規定：「犯最重本刑為5
    年以下有期徒刑以下之刑之罪，而受6個月以下有期徒刑或
    拘役之宣告，因身體、教育、職業、家庭之關係或其他正當
    事由，執行顯有困難者，得以1元以上3元以下折算1日，易
    科罰金」。且被告行為時之易科罰金折算標準，修正前罰金
    罰鍰提高標準條例第2條前段（現已廢止）規定，就其原定
    數額提高為1百倍折算1日，則本件被告行為時之易科罰金折
    算標準，應以銀元3百元折算1日，經換算為新台幣後，為以
    新台幣9百元折算為1日。然修正施行後之刑法第41條第1項
    前段則規定：「犯最重本刑為5年以下有期徒刑以下之刑之
    罪，而受6個月以下有期徒刑或拘役之宣告者，得以新臺幣1
    千元、2千元或3千元折算1日，易科罰金」。比較修正前後
    之易科罰金折算標準，以修正施行前之刑法第41條第1項前
    段，及廢止前之罰金罰鍰提高標準條例第2條等規定，較有
    利於被告，應依刑法第2條第1項前段，適用行為時法，即修
    正前之刑法第41條第1項前段及廢止前之罰金罰鍰提高標準
    條例第2條等規定，諭知易科罰金之折算標準。
三、按刑法第321條第1項第2款之「門扇」專指門戶而言，應指
    分隔住宅或建築物內外之間之出入口大門而言；而所謂「其
    他安全設備」，指門扇牆垣以外，依通常觀念足認防盜之一
    切設備而言，如電網、門鎖以及窗戶等（最高法院55年台上
    字第547號判例、司法院73年廳刑一字第603號函參照）；準
    此，為防盜另外裝設之鐵窗、窗戶、公寓式房屋分隔客廳與
    陽台間之落地鋁玻璃門，自屬「其他安全設備」。次按被告
    毀壞安全設備之行為部分，乃係竊盜之加重要件行為，自無
    再論毀損罪之必要；毀越安全設備而入室行竊，其越入行為
    即屬侵入住宅，已結合於所犯加重竊盜之罪質中，無更行構
    成侵入住宅罪之理（最高法院83年度台上字第3856號判決、
    27年上字第1887號判例意旨參照）。查被告於92年1月19日
    上午9時許侵入被害人陳勝源住處行竊，係破壞窗戶玻璃並
    踰越之以侵入他人住宅所為，該窗戶依社會通常觀念具防盜
    之功能而屬安全設備。故核被告施聯信所為，係犯刑法第32
    1條第1項第2款之加重竊盜罪。被告前因贓物案件，經本院
    於88年10月11日以88年度易字第2124號刑事判決判處有期徒
    刑3月確定，入監服刑後，於89年10月2日因縮短刑期假釋出
    監，並經本院以89年度聲字第1755號刑事裁定假釋中付保護
    管束，於89年10月18日保護管束期滿未經撤銷假釋，視為已
    執行完畢，此有臺灣高等法院被告前案紀錄表1份在卷可證
    。其於有期徒刑執行完畢後5年內故意再犯有期徒刑以上之
    本罪，為累犯，應依刑法第47條第1項之規定加重其刑。爰
    審酌被告有多項前科紀錄，猶不知悔改，再有本件竊盜犯行
    ，顯未因前所受之科刑而記取教訓，且被告犯案時正值壯年
    ，不思憑己力賺取正當收入，趁被害人陳勝源不注意之際，
    以攀爬至被害人住處3樓陽台並破壞窗戶玻璃之方式，竊走
    被害人所有之舊款台幣價值約新台幣2萬元，被告所為造成
    他人財產權損害，惟念其已於100年9月21日匯款新台幣2萬
    元予被害人，有郵政國內匯款執據1紙在卷可稽，及於本院
    審理時坦承犯行等一切情狀，量處如主文所示之刑，併諭知
    易科罰金之折算標準。又被告犯罪時間係於96年4月24日前
    ，悉符合中華民國96年罪犯減刑條例第2條第1項第3款之減
    刑條件，自應依同條例第7條規定就所諭知主刑減刑如主文
    所示，併依同條例第9條之規定諭知易科罰金之折算標準，
    以資懲儆。
四、據上論斷，應依刑事訴訟法第273條之1第1項、第299條第1
    項前段、第310條之2、第454條第2項，刑法第2條第1項前段
    、100年1月28日修正施行前刑法第321條第1項第2款、刑法
    第47條第1項、95年7月1日修正施行前刑法第41條第1項前段
    ，刑法施行法第1條之1第1項、第2項前段，廢止前罰金罰鍰
    提高標準條例第2條，中華民國96年罪犯減刑條例第2條第1
    項第3款、第7條、第9條，判決如主文。
本案經檢察官鄭葆琳到庭執行職務。
中    華    民    國    100    年    10   月    27    日
                  刑事第一庭    法  官  陳振謙
以上正本證明與原本無異。
如不服本判決應於收受本判決後10日內向本院提出上訴書狀，並
應敘述具體理由。其未敘述上訴理由者，應於上訴期間屆滿後20
日內向本院補提理由書狀（均須按他造當事人之人數附繕本）「
切勿逕送上級法院」。
                                書記官  黃雅雲
中    華    民    國    100    年    10   月    27    日
附錄本案論罪科刑法條全文
修正前中華民國刑法第321條第1項第2款
犯竊盜罪而有左列情形之一者，處6月以上、5年以下有期徒刑：
二、毀越門扇、牆垣或其他安全設備而犯之者。